臺灣高等法院刑事判決　　　　　　　　 94年度上易字第704號
上　訴　人
即　被　告　甲○○
　　　　　　　　　　樓
上列上訴人因違反著作權法案件，不服臺灣板橋地方法院94年度
易字第92號，中華民國94年2月25日第一審判決（起訴案號：臺
灣板橋地方法院檢察署93年度偵字第16705號），提起上訴，本
院判決如下：
    主  文
上訴駁回。
    事  實
一、甲○○前因違反著作權法案件，經原審法院於民國（下同）
    92 年5月19日以92年度易字第862號判決判處有期徒刑4月，
    甫於92年8月1日易科罰金執行完畢，猶不知悔改，明知如附
    表所示之音樂光碟（ＣＤ）係「豪記影視唱片有限公司」（
    下稱豪記公司）享有著作財產權之錄音著作，未經著作財產
    權人豪記公司之同意或授權，不得擅自重製或散布，且明知
    真實姓名年籍不詳綽號「阿冬」之成年男子於93年10月10日
    所交付之盜版音樂光碟約30片，均係未經豪記公司同意或授
    權而擅自盜拷重製、侵害豪記公司著作財產權之重製光碟，
    竟因缺錢花用，遂基於販售營利而散布之概括犯意，自93年
    10月16日起至同年10月17日止，在臺北縣三重市○○路○段
    181巷口，以盜版音樂光碟每片新臺幣（下同）50元之價格
    ，連續多次以出售之方式而散布侵害著作財產權之盜版音樂
    光碟予不特定人牟利，共計出售約20餘片，獲利約1000餘元
    。嗣於93年10月17日14時許，經警於上址當場查獲，並扣得
    如附表所示之盜版音樂光碟6片及販售盜版音樂光碟所得現
    金400元。
二、案經豪記公司訴由臺北市政府警察局中山分局報請臺灣板橋
    地方法院檢察署檢察官偵查後聲請簡易判決處刑，原審認不
    宜以簡易判決處刑，改依通常程序審理，因甲○○於原審準
    備程序中就被訴事實為有罪之陳述，經原審合議庭裁定以簡
    式審判程序審理。
    理  由
一、前揭犯罪事實，業經上訴人即被告甲○○於警詢、偵查中及
    審理時坦承不諱，並經告訴代理人吳志偉於警詢時指訴綦詳
    ，復有告訴人豪記公司所出具之查扣非法盜版品清單1紙在
    卷足稽，且有查獲如附表所示之盜版音樂光碟6片及販售盜
    版音樂光碟所得現金400元扣案足資佐證。被告前開出於任
    意性之自白核與事實相符。本件事證明確，被告犯行堪以認
    定，應依法論科。
二、按著作權法於93年9月1日修正公布後，其第91條之1雖由修
    正前「意圖營利而以移轉所有權之方法散布著作原件或其重
    製物而侵害他人之著作財產權者，處3年以下有期徒刑、拘
    役，或科或併科新臺幣75萬元以下罰金。非意圖營利而以移
    轉所有權之方法散布著作原件或其重製物，或意圖散布而公
    開陳列或持有而侵害他人之著作財產權者，散布份數超過5
    份，或其侵害總額按查獲時獲得合法著作重製物市價計算，
    超過新臺幣3萬元者，處2年以下有期徒刑、拘役，或科或併
    科新臺幣50萬元以下罰金。犯第1項之罪，其重製物為光碟
    者，處3年以下有期徒刑、拘役，或併科新臺幣150萬元以下
    罰金。犯前項之罪，經供出其物品來源，因而破獲者，得減
    輕其刑。」之規定，修正為「擅自以移轉所有權之方法散布
    著作原件或其重製物而侵害他人之著作財產權者，處3年以
    下有期徒刑、拘役，或科或併科新臺幣50萬元以下罰金。明
    知係侵害著作財產權之重製物而散布或意圖散布而公開陳列
    或持有者，處3年以下有期徒刑，得併科新臺幣7萬元以上75
    萬元以下罰金。犯前項之罪，其重製物為光碟者，處6月以
    上3年以下有期徒刑，得併科新臺幣20萬元以上200萬元以下
    罰金。但違反第87條第4款規定輸入之光碟，不在此限。犯
    前二項之罪，經供出其物品來源，因而破獲者，得減輕其刑
    。」，然修正後之本條各項，依立法理由所示，均指以移轉
    所有權方式之散布，是被告甲○○販賣盜版音樂光碟之行為
    ，核係犯著作權法第91條之1第3項、第2項之明知係侵害著
    作財產權之重製光碟而散布罪（聲請簡易判決處刑書略載為
    著作權法第91條之1第3項）。被告意圖散布而持有盜版音樂
    光碟之低度行為，應為散布之高度行為所吸收，不另論罪。
    被告先後多次犯行，時間緊接，犯罪構成要件相同，顯係基
    於概括犯意為之，為連續犯，應依刑法第56條之規定論以一
    罪，並加重其刑。被告有如事實欄所載之犯罪科刑及執行紀
    錄，有本院被告前案紀錄表1份在卷可查，被告於受有期徒
    刑之執行完畢後，5年內再犯有期徒刑以上之本罪，係累犯
    ，應依刑法第47條之規定遞加其刑。
三、原審以被告上開犯行，罪證明確，並經其於偵審程序中自為
    有罪之陳述，而適用著作權法第91條之1第3項、第2項、第9
    8條，刑法第11條前段、第56條、第47條，並審酌被告之品
    行、生活狀況、智識程度，及其犯罪之動機、目的、手段，
    為本身私利而不尊重他人辛勤智慧勞動成果，尚未賠償告訴
    人損失所生之危害，然其犯罪時間尚短，販賣盜版音樂光碟
    數量及所得非鉅，犯後業已坦承犯行、態度良好等一切情狀
    ，判處有期徒刑八月；並說明扣案如附表所示之盜版音樂光
    碟共計6片及查獲被告販賣盜版音樂光碟所得之現金400元，
    係被告所有並供本件犯罪所用或因犯罪所得之物，均應依著
    作權法第98條之規定宣告沒收之。經核原判決上開認事用法
    ，洵無違誤，量刑亦屬妥適。被告上訴請求從輕量刑，惟查
    ，被告有違反著作權法之案件前科，仍不知悛改再犯本罪，
    可見被告並未以此為鑑，且本件又有連續犯、累犯之加重其
    刑，原審量處有期徒刑八月，尚無失入情形，核無不當，被
    告上訴仍執前開情詞而指摘原判決，並無理由，應予駁回。
據上論斷，應依刑事訴訟法第368條，判決如主文。
本案經檢察官林炳雄到庭執行職務。
中　　華　　民　　國　　94　　年　　6 　　月　　10　　日
　　　　　　　　　刑事第十三庭  審判長法　官  劉景星
                                      法  官  李春地
                                      法  官  陳志洋
以上正本證明與原本無異。
不得上訴。
                                      書記官  王韻雅
中　　華　　民　　國　　94　　年　　6 　　月　　10　　日
附錄本案論罪科刑法條全文：
著作權法第91條之1
擅自以移轉所有權之方法散布著作原件或其重製物而侵害他人之
著作財產權者，處3年以下有期徒刑、拘役，或科或併科新臺幣
五十萬元以下罰金。
明知係侵害著作財產權之重製物而散布或意圖散布而公開陳列或
持有者，處3年以下有期徒刑，得併科新臺幣7萬元以上75 萬元
以下罰金。
犯前項之罪，其重製物為光碟者，處 6 月以上 3 年以下有期徒
刑，得併科新臺幣20萬元以上2百萬元以下罰金。但違反第87條
第4款規定輸入之光碟，不在此限。
犯前二項之罪，經供出其物品來源，因而破獲者，得減輕其刑。
附表：
┌──┬────────┬───────┬───┐
│編號│  音樂光碟名稱  │著作財產權人  │ 片數 │
├──┼────────┼───────┼───┤
│ 1  │  世間人        │豪記公司      │  3   │
├──┼────────┼───────┼───┤
│ 2  │  心靈菩提      │豪記公司      │  3   │
└──┴────────┴───────┴───┘
